【裁判字號】    92,上易,391
【裁判日期】    920429
【裁判案由】    傷害
【裁判全文】
臺灣高等法院高雄分院刑事判決                    九十二年度上易字第三九一號
    上  訴  人
    即  被  告  甲○○
右上訴人因傷害案件，不服臺灣澎湖地方法院九十一年度自字第五號中華民國九十二
年一月三十日第一審判決，提起上訴，本院判決如左：
      主  文
原判決撤銷。
甲○○傷害人之身體，處罰金壹仟元，如易服勞役，以參佰元折算壹日，緩刑貳年。
      事  實
一、甲○○於民國九十一年七月三日晚上八時四十分許，在澎湖縣馬公市○○路八十
    四巷十三號前，因細故與乙○○發生爭執，隨即持酒瓶丟擲乙○○，甲○○復基
    於傷害之故意，與乙○○發生扭打，致乙○○受有右肩挫擦傷約七×四公分、左
    手掌挫擦傷約二公分、左手第二指挫擦傷約一公分，甲○○亦因而受有傷害（乙
    ○○傷害案件另由原審審理中）。
二、案經乙○○向臺灣澎湖地方法院提起自訴。
      理  由
一、訊據上訴人即被告甲○○（下稱被告）矢口否認有傷害犯行，辯稱其係敲破酒瓶
    出氣，但未持碎酒瓶丟擲乙○○，亦未與乙○○發生扭打，其被乙○○毆打等語
    。經查，右揭事實，業據自訴人乙○○指訴其與被告相互扭打等語甚詳（見原審
    卷第二十頁），並有行政院衛生署澎湖醫院驗傷診斷書、澎湖縣警察局馬公分局
    分駐派出所受理各類案件紀錄附卷可稽（見原審卷第四、二二頁）。又證人陳文
    能於原審九十一年度易字第四七號傷害案件審理中，亦證述：「當時他們兩人（
    即自訴人及被告）發生爭執，第一次甲○○拿起一個酒瓶敲碎．．．有無丟被告
    （指自訴人）我並沒有看清楚，後來第二次甲○○又拿了一支完好酒瓶往被告（
    指自訴人）丟去，是否有丟到被告（指自訴人）的身體我並沒有看清楚，後來被
    告（指自訴人）生氣，就跟甲○○扭打在一起．．．我看到他們在扭打，我怕自
    己會被波及，就離開約十分鐘，後來我回到現場，有看到被告（指自訴人）手臂
    有受傷。」等語明確（見原審卷第十九頁反面），再參以行政院衛生署澎湖醫院
    驗傷診斷書所記載，自訴人係受有右肩挫擦傷約七×四公分、左手掌挫擦傷約二
    公分、左手第二指挫擦傷約一公分，足認自訴人係因與被告發生扭打而受傷，較
    與事實相符。至自訴人指訴係遭被告持碎酒瓶射傷一節，既經被告否認，而證人
    陳文能亦證述未清楚看見被告持碎酒瓶丟擲自訴人等語，已如前述，況自訴人身
    體並無類似遭尖利碎酒瓶丟擲造成之刺傷或切割傷，僅係扭打造成之挫擦傷，自
    訴人此部分指訴即難證明。從而，被告因與自訴人扭打，致自訴人受傷，事證明
    確，被告所辯未傷害自訴人等語，要屬卸責之詞，不足採信，其犯行堪以認定。
二、核被告所為，係犯刑法第二百七十七條第一項傷害罪。原審以被告罪證明確，予
    以論罪科刑，固非無見，惟查被告係因與自訴人扭打，致自訴人受傷，原審判決
    認被告持碎酒瓶丟擲自訴人身體，致自訴人受傷，尚有未洽。被告上訴意旨辯稱
    未犯罪，雖無理由，但原判決既有上述可議之處，自應由本院撤銷改判。爰審酌
    被告前未曾犯罪，有台灣高等法院被告全國前案紀錄表在卷足憑，因一時衝動，
    致與自訴人發生扭打，自訴人所受傷勢非重，而被告亦受有傷害等一切情狀，仍
    如原審量處罰金一千元，並諭知易服勞役之折算標準。又被告未曾受有期徒刑以
    上刑之宣告，有卷內前科表可查，經此審判程序教訓，應知警惕，諒無再犯之虞
    ，本院認所宣告之刑，以暫不執行為適當，併諭知緩刑二年，以勵自新。
據上論結，應依刑事訴訟法第三百六十九條第一項前段、第三百六十四條、第二百九
十九條第一項前段、第三百四十三條，刑法第二百七十七條第一項、第四十二條第二
項、第七十四條第一款，罰金罰鍰提高標準條例第一條前段、第二條，判決如主文。
中      華      民      國    九十二    年      四      月    二十九    日
                              臺灣高等法院高雄分院刑事第一庭
                                  審判長法官  曾永宗
                                        法官  邱永貴
                                        法官  郭玫利
右正本證明與原本無異。
不得上訴。
                                  法院書記官  鄭靜芳
中    華    民    國      九十二      年      四      月    三十    日
附錄本判決論罪科刑法條
刑法第二百七十七條第一項：
傷害人之身體或健康者，處三年以下有期徒刑、拘役或一千元以下罰金。


司法院資訊處製作；財團法人民間司法改革基金會備份。
